臺灣板橋地方法院刑事判決             100年度訴字第1112號
公  訴  人  臺灣板橋地方法院檢察署檢察官
被      告  蔡世郎
選任辯護人  張家豪律師
            徐嘉明律師
            許文哲律師
上列被告因違反槍砲彈藥刀械管制條例案件，經檢察官提起公訴
（100 年度偵字第6145號），本院判決如下：
    主  文
蔡世郎未經許可，持有可發射子彈具有殺傷力之改造手槍，處有
期徒刑年陸月，併科罰金新臺幣拾壹萬元，罰金如易服勞役，
以新臺幣壹仟元折算壹日，扣案如附表一所示之物沒收；又未經
許可，持有空氣槍，處有期徒刑壹年拾月，併科罰金新臺幣陸萬
元，罰金如易服勞役，以新臺幣壹仟元折算壹日，扣案如附表二
、三所示之物均沒收。應執行有期徒刑伍年，併科罰金新臺幣拾
伍萬元，罰金如易服勞役，以新臺幣壹仟元折算壹日，扣案如附
表一、二、三所示之物均沒收。
    事  實
一、蔡世郎於民國98年10月間某日，在臺北縣新莊市（現改制為
    新北市新莊區○○○路「龍華游泳池」附近，自不詳年籍姓
    名之男子處，取得可發射子彈具有殺傷力之由仿WALTHER 廠
    PPK/S 型半自動手槍製造之槍枝換裝土造金屬槍管而成之改
    造手槍1 枝、由金屬彈殼組合直徑8.9mm 金屬彈頭而成具有
    殺傷力之非制式子彈1 顆，未經許可而持有之，藏置在其位
    在臺北縣樹林市（現改制為新北市樹林區○○○街16巷20號
    2 樓居住處內。復另行起意，於99年5 月間，透過網路購物
    ，以新台幣六千元之代價，向不詳人士購得具有殺傷力之空
    氣槍1 枝，以及空氣鋼瓶19瓶、鋼珠100 顆，未經許可而持
    有之，藏置在其前開位在新北市樹林區之居住處內。嗣經警
    於100 年2 月23日凌晨1 時23分許至2 時50分許，在其前開
    位在新北市○○區○○街16巷20號2 樓居住處內扣得上開改
    造手槍1 枝（槍枝管制編號：0000000000）、子彈1 顆、空
    氣槍1 枝（槍枝管制編號：新北鑑0000000000）、空氣鋼瓶
    19瓶、鋼珠100 顆，以及不具殺傷力之子彈3 顆、彈殼6 顆
    等物，而查知上情。
二、案經新北市政府警察局樹林分局報請臺灣板橋地方法院檢察
    署檢察官偵查起訴。
    理  由
壹、證據能力部分：
一、按被告以外之人於審判外之言詞或書面陳述，除法律有規定
    者外，不得作為證據，刑事訴訟法第159 條第1 項定有明文
    ；又按被告以外之人於審判外之陳述，雖不符刑事訴訟法第
    159 條之1 至159 條之4 之規定，而經當事人於審判程序同
    意作為證據，法院審酌該言詞陳述或書面陳述作成時之情況
    ，認為適當者，亦得為證據，刑事訴訟法第159 條之5 第1
    項亦有明文；再按當事人、代理人或辯護人於法院調查證據
    時，知有第159 條第1 項不得為證據之情形，而未於言詞辯
    論終結前聲明異議者，視為有前項之同意，復為刑事訴訟法
    第159 條之5 第2 項所明定。查證人許崴翔於警詢時之陳述
    ，雖屬傳聞證據，然被告、辯護人與檢察官於本案言詞辯論
    終結前，並未爭執該審判外陳述之證據能力，本院審酌該供
    述證據作成時之情況，尚無違法不當及證明力明顯過低之情
    形，且認為適當，依前開規定，該供述證據應有證據能力，
    合先敘明。
二、又查，本案係新北市政府警察局樹林分局三多派出所員警於
    100 年2 月23日凌晨1 時23分許至凌晨2 時50分許，在被告
    蔡世郎位在新北市○○區○○街16巷20號2 樓之居住處執行
    搜索、扣押，扣得上開改造手槍1 枝、子彈1 顆、空氣槍1
    枝、空氣鋼瓶19瓶、鋼珠100 顆，以及不具殺傷力之子彈3
    顆、彈殼6 顆等物之事實，有新北市政府警察局樹林分局三
    多派出所搜索扣押筆錄、扣押物品目錄表各1 件在卷可稽。
    上開搜索扣押筆錄上記載當時在場之人除被告蔡世郎之外，
    另有1 位名為許崴翔之男子在場，搜索扣押筆錄上所記載執
    行之依據為「依刑事訴訟法第131 條之1 經受搜索人同意執
    行搜索」及「所有人或保管人任意提出或交付之物予以扣押
    」（見偵查卷第18頁）。被告、辯護人主張：被告當時因泥
    醉倒臥於房間地板上，沒有同意能力，當時根本沒有自由意
    志，被告並未同意搜索，搜索不合法，許崴翔僅係被告之友
    人，並非親友或對該受搜索處有管領力之人，故許崴翔對該
    處所並無同意搜索之權，本件係違法搜索，依此搜索所扣案
    之物品，應無證據能力，現場及扣案物品照片亦無證據能力
    ，槍彈鑑定書亦無證據能力。經查：
  (一)本案緣因於內政部家庭暴力及性侵害防治委員會於100 年2
    月23日凌晨接獲民眾撥打113 保護專線，隨即於當日凌晨1
    時1 分許轉報新北市政府警察局勤務指揮中心指：新北市○
    ○區○○街16巷20號2 樓發生家庭暴力，請派員前往處理。
    新北市政府警察局勤務指揮中心遂即通報樹林分局三多派出
    所員警前往處理，此有新北市政府警察局樹林分局刑事案件
    移送書、新北市政府警察局勤務指揮中心受理各類案件紀錄
    單各1 份在卷可稽（見偵查卷第1 、37頁）。
  (二)按警察因人民之生命、身體、財產有迫切之危害，非進入不
    能救護時，得進入住宅、建築物或其他處所，警察職權行使
    法第26條定有明文。依前述有民眾在凌晨時分撥打113 保護
    專線，旋即轉報新北市政府警察局勤務指揮中心指該處發生
    家庭暴力請派員前往處理之情節以觀，足認當時已有人民（
    包括該址屋內之人以及鄰居）的生命、身體、財產受到迫切
    危害之情形，可能須進入該住宅內為救護之行為，在此迫切
    情況下，警察進入該住宅內查看是否須予必要之救護，應為
    法之所許。事實上，當時員警前往處理時，是由屋內之被告
    友人許崴翔開門讓員警進入屋內，此據證人許崴翔於警詢時
    證述明確，可見當時在場應門之許崴翔亦未表示任何拒絕員
    警入內查看之意，故當時員警據報前往處理並進入屋內查看
    ，並無違法。
  (三)再者，員警進入屋內後，見被告蔡世郎酒醉趴睡在房間內的
    地板上，身旁有1 枝改造手槍乙情，亦據證人許崴翔於警詢
    時證述在卷，且有現場照片1 張附卷可稽（見偵查卷第40頁
    ），故而，依員警進入屋內查看所見，被告蔡世郎顯然是持
    有槍彈的現行犯。按可為證據或得沒收之物，得扣押之，刑
    事訴訟法第133 條第1 項定有明文，故員警扣押現行犯之犯
    罪證據即槍彈，並無不法。就此，員警並非執行搜索而予以
    扣押，自無有無同意搜索、是否違法搜索之問題。扣押該枝
    改造手槍與手槍內之2 顆子彈（按該枝改造手槍內裝填有2
    顆子彈之事實，詳如後述），為合法扣押。又按檢察官、檢
    察事務官、司法警察官或司法警察逮捕被告、犯罪嫌疑人或
    執行拘提、羈押時，雖無搜索票，得逕行搜索其身體、隨身
    攜帶之物件、所使用之交通工具及其立即可觸及之處所，為
    刑事訴訟法第130 條所明定，依偵查卷第42頁之現場房間內
    之照片所見，在該房間內的地板上另有2 顆子彈（按當日員
    警共扣得4 顆子彈，嗣經鑑驗結果僅其中1 顆子彈具有殺傷
    力，詳如後述）與6 顆彈殼，故員警在逮捕現行犯之被告蔡
    世郎時，既得逕行搜索現場立即可觸及之處所，則員警搜索
    查扣地板上的另2 顆子彈與6 顆彈殼，亦屬合法扣押。當時
    所拍攝之現場及扣案物品照片，亦均有證據能力。
  (四)但就另扣案之空氣槍1 枝與空氣鋼瓶、鋼珠，則是後來在該
    房間內搜索而得而予以扣押，自應探究是否合法搜索？有無
    經同意而搜索？查：
    1.經本院勘驗新北市政府警察局樹林分局100 年7 月11日新
      北警樹刑字第1000021242號函送本院之搜索錄音錄影光碟
      ，該光碟內僅有檔名為「嫌犯坦承該槍支自己所有」與「
      02」的2 個檔案是被告蔡世郎與員警對話的錄影內容，錄
      影時間長度分別是4 分11秒、3 分48秒，該等錄影過程中
      ，均無員警詢問被告是否同意搜索且無被告表示同意搜索
      的內容，有本院100 年8 月23日、100 年9 月6 日勘驗結
      果與對話內容譯文在卷可稽（見本院卷第116 頁背面至第
      118 頁正面、第148 、156 、157 頁）。
    2.而卷附由被告蔡世郎出具之自願受搜索同意書上固記載「
      本人蔡世郎出於自願，同意於100 年2 月23日1 時23分，
      接受新北市政府警察局樹林分局三多派出所等人搜索，特
      立此同意書」等語（見偵查卷第16頁），惟查，同意書上
      所記載的「100 年2 月23日1 時23分」其實是員警到達該
      址進入屋內的時間，然而當時被告蔡世郎正趴睡在屋內的
      房間內的地板上，業如前述，被告顯然並沒有在當日「1
      時23分」同意警方搜索的事實甚明。
    3.再者，嗣被告蔡世郎被員警叫醒時以及叫醒後，其與員警
      對話的內容，乃是如前揭搜索錄音錄影光碟內檔名為「02
      」之檔案（時間長度3 分48秒）內容所示，而本院勘驗該
      檔案結果，錄影過程中並無員警詢問被告是否同意搜索且
      無被告表示同意搜索的內容，亦如前述（見本院卷第156
      、157 頁之對話內容譯文），從而，難認被告蔡世郎當時
      確有出於自願性而同意搜索之事實。
    4.至於卷附之另由許崴翔出具之自願受搜索同意書上雖記載
      「本人許崴翔出於自願，同意於100 年2 月23日1 時23分
      ，接受新北市政府警察局樹林分局三多所等人搜索，特立
      此同意書」等語（見偵查卷第17頁），但該同意書上所記
      載同意的範圍為「本人身體」、「物件」，並不包括「處
      所」，況且，居住在該址的人是被告蔡世郎，員警亦見被
      告趴睡在屋內的房間內的地板上，則員警自應經被告出於
      自願性之同意始得搜索該房間。
    5.本案既難認被告蔡世郎當時確有出於自願性而同意搜索該
      房間之事實，員警逕搜索該房間，搜索而得並扣押空氣槍
      1 枝與空氣鋼瓶、鋼珠，乃於法有違。
  (五)然按除法律另有規定外，實施刑事訴訟程序之公務員因違背
    法定程序取得之證據，其有無證據能力之認定，應審酌人權
    保障及公共利益之均衡維護，刑事訴訟法第158 條之4 定有
    明文。而違反法定程序取得之證據，應否予以排除，必須考
    量容許其作為認定事實之依據，是否有害於公平正義，倘依
    憲法所揭示之基本精神，就個案違反法定程序情節、犯罪所
    生危害等事項綜合考量結果，以蒐集非供述證據之過程違背
    法定程序，因證物之型態並未改變，故認以容許其作為認定
    事實之依據，始符合審判之公平正義及公共利益而不予排除
    ，自不能指為違法（最高法院92年度台上字第4455號判決意
    旨參照）。又刑事訴訟係以確定國家具體之刑罰權為目的，
    為保全證據並確保刑罰之執行，於訴訟程序之進行，固有許
    實施強制處分之必要，惟強制處分之搜索、扣押，足以侵害
    個人之隱私權及財產權，若為達訴追之目的而漫無限制，許
    其不擇手段為之，於人權之保障，自有未周，故基於維持正
    當法律程序、司法純潔性及抑止違法偵查之原則，實施刑事
    訴訟程序之公務員不得任意違背法定程序實施搜索、扣押，
    至於違法搜索扣押所取得之證據，若不分情節，一概以程序
    違法為由，否定其證據能力，從究明事實真相之角度而言，
    難謂適當，且若僅因程序上之瑕疵，致使許多與事實相符之
    證據，無例外地被排除而不用，例如案情重大，然違背法定
    程序之情節輕微，若遽捨棄該證據不用，被告可能逍遙法外
    ，此與國民感情相悖，難為社會接受，自有害於審判之公平
    正義，因此，對於違法搜索所取得之證據，為兼顧程序正義
    及發現實體真實，應由法院於個案審理中，就個人基本人權
    之保障及社會安全之維護，依比例原則及法益權衡原則，予
    以客觀之判斷，亦即應就違背法定程序之程度、違背法定程
    度時之主觀意圖（即實施搜索扣押之公務員是否明知違法並
    故意為之）、違背法定程序時之狀況（即程序之違反是否有
    緊急或不得已之情形）、侵害犯罪嫌疑人或被告權益之種類
    及輕重、犯罪所生之危險或實害、禁止使用證據對於預防將
    來違法取得證據之效果、偵審人員如依法定程序，有無發現
    該證據之必然性、證據取得之違法對被告訴訟上防禦不利益
    之程度等情狀予以審酌，以決定應否賦予證據能力（有最高
    法院92年度台上字第2574號判決意旨可資參照）。是以本件
    被告蔡世郎所持有之空氣槍1 枝與鋼瓶、鋼珠，縱係員警在
    不符合法定搜索情形下所搜索查扣，然觀諸該空氣槍與鋼瓶
    、鋼珠係非供述性證據，縱係違法搜索而得，亦未改變證物
    之型態而影響其可信性，此對於被告訴訟上防禦不利益之程
    度不高，且依前所述，當日凌晨是因有民眾撥打113 保護專
    線指該處發生家庭暴力請派員前往處理，員警因而才前往處
    理，當時員警進入屋內查看所見，固然沒有見到屋內有發生
    家庭暴力之情事，但員警已經發現被告蔡世郎是持有改造手
    槍、子彈的現行犯，則員警進而搜索該被告的房間，尚非毫
    無依據對該房間進行搜索，況具殺傷力之槍枝可輕易對人體
    造成莫大傷害，則員警為避免因查緝遭反擊而受傷，方迅速
    採取行動，尚難認渠等有故意違背法定程序之意圖，且所採
    取之手段侵害被告自由權之時間短暫；反觀，被告持有具殺
    傷力之空氣槍，對社會秩序所生危險甚鉅。又立法政策上認
    此種犯行除具有高度不法內涵外，更含有強烈危及公眾生命
    、身體及安全之公共利益性質。綜上，本院權衡前揭因素，
    認本件關於空氣槍與空氣鋼瓶、鋼珠部分雖為違法搜索，惟
    依上開刑事訴訟法第158 條之4 之規定，搜索扣押所得之上
    開空氣槍1 支與空氣鋼瓶、鋼珠均有證據能力，得為本案證
    據。當時所拍攝之現場及扣案物品照片，同亦均有證據能力
    。
  (六)再按「鑑定人由審判長、受命法官或檢察官就下列之人選任
    一人或數人充之：一、就鑑定事項有特別知識經驗者。二、
    經政府機關委任有鑑定職務者。」、「法院或檢察官得囑託
    醫院、學校或其他相當之機關、團體為鑑定，或審查他人之
    鑑定，並準用第二百零三條至第二百零六條之一之規定；其
    須以言詞報告或說明時，得命實施鑑定或審查之人為之。第
    一百六十三條第一項、第一百六十六條至第一百六十七條之
    七、第二百零二條之規定，於前項由實施鑑定或審查之人為
    言詞報告或說明之情形準用之。」，刑事訴訟法第198 條、
    第208 條有明文規定。依刑事訴訟法第198 條、第208 條等
    規定觀之，不論鑑定人或鑑定機關、團體，固均由法院或檢
    察官選任、囑託。然於司法警察機關調查中之案件，為因應
    實務上之急迫及必要性，由該管檢察長對於轄區內之案件，
    事前概括選任鑑定人或概括囑託鑑定機關、團體，再轉知司
    法警察官、司法警察作為辦理之依據，此與由檢察官選任或
    囑託為鑑定，並無不同。本件既係警察局依檢察官之事先概
    括授權，委請警察局鑑定扣案槍、彈，自合於上揭規定，而
    得採為證據。
貳、實體部分：
一、訊據被告蔡世郎固坦承於上開時地持有前揭槍彈之事實，惟
    矢口否認有何犯行，辯稱：伊不知槍枝、子彈有殺傷力云云
    。經查：
  (一)被告蔡世郎坦承確有於上開時地持有前揭槍彈之事實無訛，
    且有新北市政府警察局樹林分局三多派出所搜索扣押筆錄、
    扣押物品目錄表各1 件、現場及扣案物品照片14張（見偵查
    卷第40至46頁）在卷可稽，及扣案之上開改造手槍1 枝、子
    彈1 顆、空氣槍1 枝，以及供上開空氣槍配搭射擊使用之空
    氣鋼瓶19瓶、鋼珠100 顆足資為證。又扣案之上開改造手槍
    1 枝與子彈經送內政部警政署刑事警察局以檢視法、性能檢
    驗法、試射法鑑驗結果，認送鑑之手槍1 枝（槍枝管制編號
    ：0000000000）係改造手槍，係由仿WALTHER 廠PPK/S 型半
    自動手槍製造之槍枝，換裝土造金屬槍管而成，擊發功能正
    常，可供擊發適用子彈使用，確具殺傷力無訛；又送鑑子彈
    4 顆，其中1 顆認係非制式子彈，是由金屬彈殼組合直徑8.
    9mm 金屬彈頭而成，經試射，可擊發，認具殺傷力（另3 顆
    子彈，均係非制式子彈，其中1 顆是由金屬彈殼組合直徑8.
    9mm 金屬彈頭而成，經試射，無法擊發，認不具殺傷力，另
    1 顆是由金屬彈殼組合直徑7.9mm 金屬彈頭而成，經試射，
    無法擊發，認不具殺傷力，另1 顆是由金屬彈殼組合直徑7.
    9mm 金屬彈頭而成，經試射，雖可擊發，惟發射動能不足，
    認不具殺傷力），有內政部警政署刑事警察局100 年3 月19
    日刑鑑字第10 00028155 號槍彈鑑定書1 份附卷可稽。又扣
    案之上開空氣槍1 枝經送新北市政府警察局以檢視法、性能
    檢驗法、動能試射法鑑驗結果，認送鑑之空氣槍1 枝（槍枝
    管制編號：新北鑑0000000000），係氣體動力式槍枝，以小
    型高壓氣體鋼瓶內氣體為發射動能，經以金屬彈丸測試3 次
    ，其中彈丸（直徑5.99mm、重量0.88g ）最大發射速度為每
    秒118 公尺，計算其動能約6.1 焦耳，換算其單位面積動能
    為每平方公分21焦耳；又依日本科學警察研究所之研究結果
    ，彈丸單位面積動能達每平方公分20焦耳，則足以穿入人體
    皮肉層等情，有新北市政府警察局100 年3 月8 日北警鑑字
    第1000038065號鑑驗書1 紙附卷可稽，是扣案空氣槍之射擊
    單位面積動能既已逾每平方公分20焦耳，足徵該枝空氣槍在
    搭配高壓氣體鋼瓶及金屬彈丸使用下，確具有殺傷力無疑。
  (二)被告蔡世郎雖辯稱：伊不知槍枝、子彈有殺傷力云云，但查
    ，被告為警查獲持有扣案之上開改造手槍1 枝時，該改造手
    槍內裝有2 顆子彈，此有本院勘驗當日被告與員警對話內容
    之譯文可資為證（見本院卷第117 頁背面。另2 顆子彈與6
    顆彈殼則是在被告房間內的地板上查獲，見偵查卷第42頁之
    現場照片），如果被告不知道該改造手槍、子彈具有殺傷力
    ，為何要將子彈裝填在改造手槍內？而被告除了購入持有扣
    案之上開空氣槍1 枝外，並亦買入持有供上開空氣槍配搭射
    擊使用之空氣鋼瓶19瓶、鋼珠100 顆，數量非微，其豈會對
    該空氣槍的殺傷力渾然不知？被告空口辯稱不知有殺傷力云
    云，無非卸責之詞，不足採信，本件事證明確，被告之犯行
    洵堪認定。
二、核被告蔡世郎所為，係犯槍砲彈藥刀械管制條例第8 條第4
    項之未經許可持有其他可發射子彈具有殺傷力之槍枝罪，同
    條例第12條第4 項之未經許可持有子彈罪，及同條例第8 條
    第4 項之未經許可持有空氣槍罪。被告未經許可同時持有上
    開改造手槍、子彈，係以一行為觸犯上開2 罪名，為想像競
    合犯，應從較重之未經許可持有其他可發射子彈具有殺傷力
    之槍枝罪處斷。被告所犯未經許可持有其他可發射子彈具有
    殺傷力之槍枝罪，與所犯未經許可持有空氣槍罪，犯意各別
    ，行為互殊，應予分論併罰。再按非法持有空氣槍罪，係屬
    繼續犯，在其犯罪行為繼續實施之中，其間法律縱有變更，
    但其行為既繼續實施至新法施行以後，自無行為後法律變更
    之可言（最高法院28年上字第733 號判例意旨參照），本件
    被告蔡世郎持有具有殺傷力之空氣槍1 枝之犯行，係自99年
    5 月間起至100 年2 月23日凌晨為警查獲時止，其持有繼續
    行為終了時，係在槍砲彈藥刀械管制條例100 年1 月5 日之
    新法修正公布，同年1 月7 日生效後，而新增訂之槍砲彈藥
    刀械管制條例第8 條第6 項規定：「犯第一項、第二項或四
    項有關空氣槍之罪，其情節輕微者，得減輕其刑。」，是本
    件就被告持有具有殺傷力之空氣槍1 枝之犯行，應無比較新
    舊法之問題，應逕行適法裁判時之新法規定。查被告蔡世郎
    雖未經許可持有具有殺傷力之空氣槍1 枝，惟經鑑驗結果其
    單位面積動能為每平方公分21焦耳，逾可穿入人體皮肉層之
    每平方公分20焦耳之最低殺傷力之標準非鉅，此雖有害社會
    治安，惟被告是在住處內為警查獲該枝空氣槍，此與將空氣
    槍攜帶外出或持以犯罪，對於社會治安之危害程度究係有別
    ，本案並未查獲被告已持該枝空氣槍對他人生命、身體之個
    人法益造成實質損害之情形，故被告此部分犯罪情節尚屬輕
    微，爰依槍砲彈藥刀械管制條例第8 條第6 項規定減輕其刑
    。爰審酌被告之素行狀況、犯罪動機、手段、目的、持有槍
    枝、子彈行為對社會治安確有潛在危害，及其犯罪後態度等
    一切情狀，分別量處如主文所示之刑，及均就罰金刑部分諭
    知易服勞役之折算標準，並定其應執行刑及就罰金刑部分諭
    知易服勞役之折算標準。扣案如附表一所示可發射子彈具有
    殺傷力之改造手槍1 枝（含彈匣1 個，槍枝管制編號：0000
    000000），與如附表二所示之空氣槍1 枝（槍枝管制編號：
    新北鑑0000000000），均為違禁物，應依刑法第38條第1 項
    第1 款規定宣告沒收；又扣案如附表三所示之空氣鋼瓶19瓶
    、鋼珠100 顆，雖非屬違禁物，惟係被告蔡世郎在購入上開
    空氣槍時同時購入之物，此據其承明在卷，而上開空氣槍既
    是以高壓氣體鋼瓶內氣體為發射動能，以金屬彈丸用供擊發
    ，如附表三所示之空氣鋼瓶、鋼珠自係供上開空氣槍配搭射
    擊使用之物，且只有在搭配空氣鋼瓶與鋼珠使用下，空氣槍
    才會具有殺傷力，由是可知扣案被告所有如附表三所示之物
    與其所犯未經許持有空氣槍罪之間具有密切關聯性，屬供犯
    本罪所用之物，爰依刑法第38條第1 項第2 款之規定，均併
    予宣告沒收。至於扣案之具有殺傷力之非制式子彈1 顆，已
    因鑑驗試射而不再具有殺傷力，業非屬違禁物，自毋庸併為
    沒收之諭知；又扣案之另外3 顆不具殺傷力之子彈，與彈殼
    6 顆，均非違禁物，亦無予以宣告沒收之必要，附此敘明。
據上論斷，應依刑事訴訟法第299 條第1 項前段，槍砲彈藥刀械
管制條例第8 條第4 項、第6 項、第12條第4 項，刑法第11條前
段、第55條、第42條第3 項、第51條第5 款、第7 款、第38條第
1 項第1 款、第2 款，判決如主文。
本案經檢察官周芳怡到庭執行職務。
中    華    民    國   100    年    9     月    27    日
                    刑事第六庭  審判長法  官  戴嘉清
                                      法  官  林晏鵬
                                      法  官  王瑜玲
以上正本證明與原本無異。
如不服本判決應於收受送達後10日內向本院提出上訴書狀，並應
敘述具體理由；其未敘述上訴理由者，應於上訴期間屆滿後20日
內向本院補提理由書（均須按他造當事人之人數附繕本）「切勿
逕送上級法院」。
                                      書記官  廖貞音
中    華    民    國   100    年    9     月    27    日
附錄本案論罪科刑法條全文：
槍砲彈藥刀械管制條例第8 條
未經許可，製造、販賣或運輸鋼筆槍、瓦斯槍、麻醉槍、獵槍、
空氣槍或第四條第一項第一款所定其他可發射金屬或子彈具有殺
傷力之各式槍砲者，處無期徒刑或五年以上有期徒刑，併科新臺
幣一千萬元以下罰金。
未經許可，轉讓、出租或出借前項所列槍枝者，處五年以上有期
徒刑，併科新臺幣一千萬元以下罰金。
意圖供自己或他人犯罪之用，而犯前二項之罪者，處無期徒刑或
七年以上有期徒刑，併科新臺幣一千萬元以下罰金。
未經許可，持有、寄藏或意圖販賣而陳列第一項所列槍枝者，處
三年以上十年以下有期徒刑，併科新臺幣七百萬元以下罰金。
第一項至第三項之未遂犯罰之。
犯第一項、第二項或第四項有關空氣槍之罪，其情節輕微者，得
減輕其刑。
槍砲彈藥刀械管制條例第12條
未經許可，製造、販賣或運輸子彈者，處一年以上七年以下有期
徒刑，併科新臺幣五百萬元以下罰金。
未經許可，轉讓、出租或出借子彈者，處六月以上五年以下有期
徒刑，併科新臺幣三百萬元以下罰金。
意圖供自己或他人犯罪之用，而犯前二項之罪者，處三年以上十
年以下有期徒刑，併科新臺幣七百萬元以下罰金。
未經許可，持有、寄藏或意圖販賣而陳列子彈者，處五年以下有
期徒刑，併科新臺幣三百萬元以下罰金。
第一項至第三項之未遂犯罰之。
附表一：
可發射子彈具有殺傷力之改造手槍壹枝（含彈匣壹個，槍枝管制
編號：0000000000，係由仿WALTHER 廠PPK/S 型半自動手槍製造
之槍枝換製土造金屬槍管而成之改造手槍）。
附表二：
空氣槍壹枝（槍枝管制編號：新北鑑0000000000）。
附表三：
空氣鋼瓶拾玖瓶、鋼珠壹佰顆。